臺灣高雄地方法院刑事判決　　　　　　　95年度易字第2397號
公　訴　人　臺灣高雄地方法院檢察署檢察官
被　　　告　甲○○
　　　　　　　　　　（現於臺灣高雄第二監獄執行中）
上列被告因竊盜案件，經檢察官提起公訴（95年度偵字第27267
號），本院改依簡式審判程序判決如下：
    主  文
甲○○攜帶兇器竊盜，累犯，處有期徒刑柒月。
    事  實
一、甲○○前因違反肅清煙毒條例案件，於判刑確定及入監執行
    後，經假釋出獄；又因妨害公務罪，經本院以民國90年度易
    字第4420號判處有期徒刑6 月確定，嗣與前開保護管束撤銷
    後之殘刑接續執行，而於94年1 月6 日縮刑期滿執行完畢。
    仍不知悔改，竟基於為自己不法所有之意圖，於95年10月14
    日凌晨4 時許，在位於高雄縣鳳山市○○○路96號以鐵皮圍
    籬圍起之新瑞都工地，自鐵皮圍籬之縫隙處進入上開工地，
    持置於工寮內、非其所有之客觀上足對人之生命、身體、安
    全構成威脅，具有危險性，可供為兇器使用之老虎鉗、十字
    型螺絲起子各1 支，以破壞丙○○所有、固定於牆壁上之插
    座，再徒手抽取出插座內2.0mm 電線之方式，竊取丙○○所
    有之2.0mm 電線，共計10餘條（重約4.5 公斤）得手，使該
    插座失其全部之效用（毀損部分未據告訴）。嗣於同日凌晨
    5 時30分許，為丙○○在上開工地2 樓發現甲○○，因見其
    形跡可疑，而報警當場查獲，並扣得上開老虎鉗及十字型螺
    絲起子各1 支。
二、案經高雄縣政府警察局鳳山分局報告臺灣高雄地方法院檢察
    署檢察官偵查起訴。
    理  由
一、本件被告甲○○所犯為死刑、無期徒刑或最輕本刑為3 年以
    上有期徒刑以外之罪，其於準備程序中就被訴事實為有罪之
    陳述，經法官告知簡式審判程序之旨，並聽取公訴人之意見
    後，依刑事訴訟法第273 條之1 第1 項規定，經合議庭裁定
    由受命法官獨任進行簡式審判程序，合先敘明。
二、上開犯罪事實，業據被告於警詢、偵查、本院訊問、準備及
    審判程序中坦承不諱，核與證人即被害人丙○○於警詢、偵
    查及本院審判中證述情節相符，復有贓物認領保管單1 紙及
    照片4 張附卷可稽，並有扣案之老虎鉗、十字型螺絲起子各
    1 支可資佐證，足見被告之自白與事實相符，自得為認定犯
    罪之依據。是以，被告上開竊盜事證明確，其犯行洵堪認定
    ，應依法論科。
三、按刑法第321 條第1 項第3 款之攜帶兇器竊盜罪，係以行為
    人攜帶兇器竊盜為其加重條件，此所謂兇器，其種類並無限
    制，凡客觀上足對人之生命、身體、安全構成威脅，具有危
    險性之兇器均屬之，且祇須行竊時攜帶此種具有危險性之兇
    器為已足（最高法院79年臺上字第5253號判例意旨可資參照
    ）。查本件扣案被告所持行竊之老虎鉗、十字型螺絲起子各
    1 支，經本院當庭勘驗，其中老虎鉗支，全長23.5公分，前
    端是鋸齒狀，全支均為金屬材質所製；另十字型螺絲起子1
    支，全長18公分，金屬製部分長10公分，尖端呈尖銳狀，並
    有握把（見本院96年2 月12日審判筆錄暨照片1 張）。觀諸
    上開老虎鉗、十字型螺絲起子各1 支，均係屬外觀質地堅硬
    、型式銳利之金屬製品，且被告係持之足以破壞被害人丙○
    ○所有固定於牆壁上之插座，業據被告供明在卷（見本院院
    96 年2月12日審判筆錄），是該等物品，顯然客觀上足對人
    之生命、身體、安全構成威脅，具有危險性，可供兇器使用
    ，屬刑法第321 條第1 項第3 款所稱之兇器無誤。被告所為
    ，係以上開工具，破壞證人丙○○所有、固定於牆壁上之插
    座，而竊取插座內2.0mm 電線，共計10餘條（重約4.5 公斤
    ），係犯刑法第321 條第1 項第3 款之攜帶兇器竊盜罪。又
    被告前因違反肅清煙毒條例案件，於判刑確定及入監執行後
    ，經假釋出獄，又因妨害公務罪，經本院以90年度易字第44
    20號判處有期徒刑6 月確定，嗣與前開保護管束撤銷後之殘
    刑接續執行，而於94年1 月6 日縮刑期滿執行完畢等情，此
    有本院被告院內索引卡紀錄表及臺灣高等法院被告前案紀錄
    表各1 份附卷可參，其於有期徒刑執行完畢後，5 年以內故
    意再犯本件有期徒刑以上之罪，係屬累犯，應依刑法第47條
    第1 項之規定加重其刑。爰審酌被告有如上述之前科紀錄，
    素行非佳，又正值青壯之年，不思以正當方式取得財物，竟
    貪圖私慾，竊取他人之物，對於他人之財產安全及社會治安
    之維護，危害甚鉅，惡行非輕；惟念及被告所竊取之財物，
    已因犯罪後隨即被查獲，而發還被害人，此有前開贓物認領
    保管單1 紙附卷可考，且於犯罪後坦承犯行、其犯罪動機、
    手段等一切情狀，量處如主文所示之刑。又扣案之老虎鉗、
    十字型螺絲起子各1 支，固係被告供本件犯罪所有之物，但
    並非其所有，業據其供承在卷，故不予宣告沒收。
據上論斷，依刑事訴訟法第299 條第1 項前段、第27 3條之1第1
項，刑法第321 條第1 項第3 款、第47條第1 項，刑法施行法第
1 條之1 ，判決如主文。
本案經檢察官乙○○到庭執行職務。
中　　華　　民　　國　　96　　年　　2 　　月　　26　　日
                  刑事第十五庭  法　官  洪乙心
以上正本證明與原本無異。
如不服本判決，應於判決送達後10日內，向本院提出上訴狀。
                                書記官  卓榮杰
中　　華　　民　　國　　96　　年　　2 　　月　　26　　日
附錄
中華民國刑法第321 條（加重竊盜罪）
犯竊盜罪而有左列情形之一者，處6 月以上、5 年以下有期徒刑
：
一、於夜間侵入住宅或有人居住之建築物、船艦或隱匿其內而犯
    之者。
二、毀越門扇、牆垣或其他安全設備而犯之者。
三、攜帶兇器而犯之者。
四、結夥3 人以上而犯之者。
五、乘火災、水災或其他災害之際而犯之者。
六、在車站或埠頭而犯之者。
前項之未遂犯罰之。
